# 求助陈版：交易所报表格式的问题

提问人：denghaifu 时间：2018-02-06 10:41:12
陈版：我看交易所报表格式-利润表里单独有一个汇兑损益，这个跟财务费用-汇兑损益有啥区别？

回答人：chenyiwei
这里的“汇兑损益”是因为合并报表中包含了全套的金融企业专用报表项目，这里单列的“汇兑损益”是金融企业专用报表项目，非金融企业的汇兑损益还是应当列入“财务费用”中。

提问人：心海拂清风 时间：2018-02-07 03:46:14
请教陈老师工程物资进入主营业务成本对现金流量表附表有影响吗？是否需要调整？谢谢。

回答人：chenyiwei
工程物资的处置应计入资产处置损益，不应计入主营业务成本。间接法中的调整项目为非流动资产处置损失。